【裁判字號】    97,上更(二),258
【裁判日期】    980408
【裁判案由】    違反毒品危害防制條例等
【裁判全文】
臺灣高等法院高雄分院刑事判決     97年度上更(二)字第258號
上  訴  人
即  被  告  丙○○
選任辯護人  紀錦隆律師
            孫大昕律師
上列上訴人因違反毒品危害防制條例等案件，不服臺灣高雄地方
法院91年度訴字第3698號中華民國93年6 月30日第一審判決（起
訴案號：臺灣高雄地方法院檢察署91年度偵字第14987 號），提
起上訴，判決後，經最高法院第2 次發回更審，本院判決如下：
     主  文
原判決關於丙○○部分撤銷。
丙○○無罪。
     理  由
一、公訴意旨略以：(一)被告丙○○與李演詔（另經臺灣臺南地方
    法院〔下稱臺南地院〕以91年度訴字第689 號判處罪刑確定
    在案）基於共同販賣第一級毒品海洛因，及第二毒品安非他
    命之概括犯意聯絡，自民國91年2 月下旬某日起，迄同年4
    月底某日止，先由丙○○與買家乙○（乙○所犯販賣第一級
    毒品海洛因及第二級毒品安非他命部分，另經法院判處罪刑
    確定）談妥毒品交易數量、價格及交易地點之後，再由丙○
    ○聯絡李演詔將毒品由高雄送至指定之臺南市安南區等地連
    續販賣予乙○多次。平均每2 至3 天即販賣1 兩重之第一級
    毒品海洛因或第二級毒品安非他命，每次販毒所得約為新臺
    幣（下同）7 、8 萬元。李演詔取得乙○所交付之現金後轉
    交丙○○，丙○○則給付李演詔1,000 至2,000 元之報酬。
    (二)被告丙○○復未經許可，持有可發射子彈具有殺傷力之改
    造玩具手槍3 支及子彈22顆，而於91年4 月初某日，將其中
    2 支改造玩具手槍（槍枝編號：0000000000號、0000000000
    號），及供上開手槍所使用之子彈15顆，寄藏於李演詔租住
    之高雄市○○路62巷12號12樓之3 租住處（下簡稱12樓之3
    ）。復於91年5 月初某日，將其1 支改造玩具手槍（槍枝編
    號：0000000000號），及供上開手槍所使用之子彈7 顆，委
    由李演詔寄藏於高雄市○○○路、修成街交岔口附近空地草
    叢中。嗣為警於91年5 月9 日17時50分許，在高雄市○○路
    62巷10號28樓之1 （下簡稱28樓之1） ，查獲附表一所示之
    物；繼之於同日18時50分許，在12樓之3 扣得附表二所示之
    物；再於同年5 月10日凌晨0 時10分許，為警在高雄市○○
    ○路、修成街交岔處附近草叢，起出如附表三所示槍彈。因
    認被告丙○○涉犯毒品危害防制條例第4 條第1 項、第2 項
    之販賣第一、二級毒品罪，及槍砲彈藥刀械管制條例第4 條
    、第11條第4 項、第12條第4 項之未經許可持有其他可發射
    子彈具有殺傷力之改造手槍及持有子彈罪等語。
二、公訴意旨認被告丙○○涉犯上開罪嫌，係以證人李演詔、乙
    ○、李証忠分別於警詢及偵查中之供述，及法務部調查局（
    下稱調查局）91年6 月3 日調科壹字第200003971 號鑑定通
    知書、內政部刑事警察局91年7 月11日刑鑑字第0910128947
    號、91年5 月22日刑鑑字第0910116470號槍彈鑑定書，暨臺
    南地院91年度訴字第689號刑事判決等件，為其論罪依據。
三、證據能力部分：
  (一)按「證人、鑑定人依法應具結而未具結者，其證言或鑑定意
    見，不得作為證據。」刑事訴訟法第158 條之3 明文規定。
    證人李演詔91年8 月9 日於偵查中所為之陳述，係屬審判外
    之陳述，而其並無不得或不能令其具結之情事，然經遍閱全
    卷，並無檢察官令其依法具結之結文，是依諸前揭規定，證
    人李演詔此部分之證言自不得作為證據。至證人李演詔此部
    分之陳述，雖無證據能力，然非不得作為彈劾證據使用，附
    此敘明。
  (二)另本件檢察官、辯護人及上訴人即被告（下稱被告）丙○○
    分別於本院審理時，就原審判決所引用各項證據（含傳聞證
    據、非傳聞證據及符合法定傳聞法則例外之證據）之證據能
    力，除有爭執之上開部分外，餘均同意有證據能力（見本院
    卷第74至77頁、第110 頁、第141 至142 頁），且於本院言
    詞辯論終結前，檢察官、被告及辯護人對於卷附上開爭執部
    分以外之具有傳聞證據性質之證據，既均已知其情，而未聲
    明異議，本院認除上開爭執部分已敘明如上外，其他卷附具
    有傳聞證據性質之證據，並無任何違法取證之不適當情形，
    以之作為證據使用係屬適當，自得採為認定事實之證據。
四、按犯罪事實應依證據認定之，無證據不得認定犯罪事實；又
    不能證明被告犯罪者，應諭知無罪之判決，刑事訴訟法第15
    4 條第2 項、第301 條第1 項分別定有明文。次按，認定不
    利於被告之事實，須依積極證據，茍積極證據不足為不利被
    告事實之認定，即應為有利於被告之認定，更不必有何有利
    之證據；事實之認定，應憑證據，如未能發現相當證據，或
    證據不足以證明，自不能以推測或擬制之方法，以為裁判之
    基礎；且認定犯罪事實所憑之證據，雖不以直接證據為限，
    間接證據亦包括在內，然而無論直接證據或間接證據，其為
    訴訟上之證明，須於通常一般之人均不致有所懷疑，而得確
    信其為真實之程度者，始得據為有罪之認定，倘其證明尚未
    達到此一程度，而有合理之懷疑存在而無從使事實審法院得
    有罪之確信時，即應為諭知被告無罪之判決；又檢察官對於
    起訴之犯罪事實，仍應負提出證據及說服之實質舉證責任，
    倘其所提出之證據，不足為被告有罪之積極證明，或其指出
    證明之方法，無從說服法院以形成被告有罪之心證，基於無
    罪推定之原則，自應為被告無罪判決之諭知，最高法院30年
    上字第816 號、40年臺上字第86號、76年臺上字第4986號、
    92年臺上字第128 號判例可資參照。
五、訊據被告丙○○固坦承其與李演詔等人共同租用前開28樓之
    1 房屋，並於91年5 月9 日警方搜索該處及12樓之3 後，帶
    同警方前往高雄市○○○路與修文街口處之草叢起獲如附表
    三所示之槍彈等事實，惟堅決否認有何販賣第一、二級毒品
    海洛因、安非他命予乙○，並持有如附表二、三所示之槍彈
    之犯行，辯稱：伊並未與李演詔共同販賣毒品，李演詔販毒
    之事與伊並無關係，至於藏放附表二所示槍彈之12樓之 3，
    係李演詔委由甲○○所承租，並非伊與李演詔共同承租，另
    伊之所以知道在高雄市○○○路與修文街口處之草叢中有槍
    彈，係因之前李演詔與伊發生口角時，曾向伊嗆聲，伊才知
    道的，伊並非李演詔所稱之「老大」等語。經查：
  (一)被告於承租前開28樓之1 房屋後，復將之分租予李演詔、林
    宏融、甲○○、洪淑梅及李証忠等人，嗣警方於91年5 月9
    日17時50分許，持搜索票前往28樓之1 執行搜索後，查扣李
    演詔所有之如附表一所示之物（其中2 個彈匣為甲○○所有
    ），同日18時50分許，經李演詔同意後，至12樓之3 實施搜
    索，復查扣附表二所示之物。另於91年5 月10日凌晨0 時10
    分許，被告又帶同警方至高雄市○○○路與修文街口處之草
    叢查獲附表三所示之槍、彈等情，為被告所不否認，並經證
    人李演詔、林宏融、甲○○等人供陳在卷（李演詔部分見警
    卷第2 至5 頁；林宏融部分見臺灣臺南地方法院檢察署91年
    度偵字第5091號卷，下稱5091號卷，第24至25頁；甲○○部
    分見5091號卷第26至27頁），復有搜索扣押筆錄、扣押物品
    目錄表、扣押物品及現場照片等件在卷可稽（見警卷第45至
    53頁、第54至64頁），是此部分之事實，洵堪認定。
  (二)證人李演詔確有自91年2 月下旬某日起，至同年4 月底某日
    止，代其所稱「老大」者（該名「老大」，證人乙○係稱之
    為「董仔」），送交第一、二級毒品海洛因及安非他命至臺
    南市安南區等地予乙○之情，固據證人李演詔、乙○證陳明
    確（李演詔部分見警卷第3 頁反面，5091號卷第28至29頁；
    乙○部分見5091號卷第44至45頁、臺灣高等法院臺南分院〔
    下稱臺南高分院〕91年度上訴字第1332號卷，下稱1332號卷
    ，第162 至163 頁）。然該名「老大」（或「董仔」）是否
    即係被告，證人李演詔初於警詢供稱：我老大綽號叫「川仔
    」，警方在28樓之1 查獲之林宏融、丙○○、李証忠、洪淑
    梅、甲○○，這些人中沒有我老大，丙○○不是我所稱的老
    大（見警卷第4 頁、第5 頁）。嗣於91年5 月31日偵訊時復
    再次陳稱：「阿川」不是丙○○（見5091號卷第31頁）。然
    於91年8 月9 日偵訊時則供稱：12樓之3 查扣之槍彈係被告
    丙○○的，因丙○○表示要照料我家裏之事，我才於警、偵
    訊時坦承犯行等語（見91年度偵字第14987 號卷第47至49頁
    ）。嗣於臺南高分院審理時，又再稱：是丙○○叫我送毒品
    給乙○，事發後，是丙○○叫我把事情扛下來的；通話監聽
    譯文所提「大哥」係指丙○○（見1332號卷第45頁、第213
    頁）。嗣於原審92年4 月22日審理時，本亦堅稱：丙○○就
    是我講的大哥，我都叫他「兄」（臺語）（見原審卷(一)第77
    頁）。然於原審93年6 月7 日審理時忽又改稱：大哥不是丙
    ○○（見原審卷(二)第110 頁）；而於同日之審理中，嗣又再
    次改稱：要伊送交毒品之人就是丙○○（見原審卷(二)第117
    頁）。經審判長質以：「你在警訊及剛才陳述稱大哥不是丙
    ○○，為何現在說是丙○○？」證人李演詔則稱：我還是照
    實講好了，丙○○叫我把毒品交給乙○，大哥就是丙○○（
    見原審卷(二)第117 至118 頁）；惟經審判長再次質以：「你
    剛才說不是丙○○，為何現在又說是丙○○？」證人李演詔
    則陳稱：我不知道如何回答（見原審卷(二)第118 頁）。衡諸
    證人李演詔前揭就其代送毒品之「老大」究否係被告，不僅
    前後所述反覆不一，且就何以為此種反覆之陳述，竟無法予
    以回答，則其所述是否合於真實，即難令人無疑，是尚難憑
    據其所言，即為被告不利之認定。此外，本院復參酌：
  1.證人林宏融於原審結證稱：李演詔有老大，我有聽他說過，
    我看過1 次，矮矮的、胖胖的。當時我與李演詔至樓下超商
    買東西，出來時，有人叫李演詔，李演詔就說老大在叫他，
    並跑過去跟老大講話。他老大叫他「紹仔」（臺語），老大
    不是丙○○等語（見原審卷(一)第44頁），業已明確指證被告
    並非證人李演詔所稱之「老大」；又觀諸證人林宏融形容該
    名「老大」之身形係「矮矮的、胖胖的」，而核與證人李演
    詔於91年5 月10日、91年5 月31日於偵查中形容其老大之身
    形：「矮矮壯壯的」、「長相矮胖」（見5091號卷第31頁、
    55頁），亦大致相符，是證人林宏融此部分所述之真實性，
    即非無斟酌之價值。
  2.又被告是否即係販毒予證人乙○之「董仔」，經證人乙○於
    臺南高分院審理時結證稱：董仔不是在庭的丙○○，因為董
    仔沒有戴眼鏡等語（見1332號卷第164 頁）；復於原審證稱
    ：不認識丙○○，我見過董仔1 次，董仔特徵胖胖的，身高
    165 至170 公分，我的身高172 公分，董仔比我矮等語（見
    原審卷(一)第56頁、第59頁，原審卷(二)第125 至126 頁）。復
    參酌證人乙○就「董仔」之身形為何所為之描述，亦核與證
    人林宏融前開所述者，大致吻合，是被告辯稱伊並非李演詔
    之「老大」或「董仔」等語，即難遽認無稽。
  3.再警方於91年5 月9 日在28樓之1 林宏融房間內查獲之第二
    級毒品安非他命1 大包（內分裝為7 小包，毛重共49.6公克
    ），係證人李演詔於案發前3 、4 天寄放在證人林宏融處之
    情，亦據證人林宏融於警詢及偵查中供陳明確（見警卷第20
    至21頁、5091號卷第24至25頁），並有扣押筆錄在卷可佐（
    見警卷第47頁反面）；並為證人李演詔自承在卷（見5091號
    卷第30頁）。則若證人李演詔於本案所擔任之角色，確如伊
    所言，僅係代丙○○送交第一、二級毒品予乙○（見1332號
    卷第43至44頁），衡情被告住處或其得使用之處所，必應藏
    有相當數之毒品，始足以供應乙○及其他買家之需求，而證
    人李演詔既僅係擔任「跑腿」之角色，自無藏放足夠販賣之
    量之海洛因或安非他命之可能與必要。然本件於被告與證人
    李演詔等人共同居住之28樓之1 ，竟僅查獲證人李演詔所有
    之前開安非他命尚屬大量，則證人李演詔於本案擔任之角色
    究竟為何，實堪斟酌。
  4.證人李演詔所犯販賣第一、二級毒品案件，因其供出毒品來
    源係被告，業經法院依毒品危害防制條例第17條之規定減輕
    其刑後，判處有期徒刑7 年6 月確定之情，有臺南地院91年
    度訴字第689 號判決在卷可按（見原審卷(二)第222 頁反面至
    229 頁）。參以被告於臺南高分院審理時陳稱：被查獲的裡
    面都是他們一起的年齡相近的同學，只有我與他們沒有在一
    起，林宏融是我朋友的鄰居，他要從林園到高雄來工作，我
    朋友跟我說，不然我與林宏融合租，才租新光路126 號（指
    28樓之1） ，後來李証忠、洪淑梅、甲○○他們來找林宏融
    ，林宏融才找我商量，那房子有5 個房間，林宏融叫我分租
    給李証忠、甲○○他們等語（見1332號卷第253 頁）。則證
    人李演詔是否為求減輕己身販賣毒品之刑責，而又不欲牽累
    與其較為友好之林宏融等人，遂隨意捏指毒品來源即係被告
    ，即非無可能等節，自難遽認被告即係證人李演詔所稱之「
    老大」。
  (三)證人李演詔固又於臺南高分院審理時供陳：新光路62巷12號
    12樓之3 是丙○○叫我去租的等語（見1332號卷第44頁）。
    惟被告丙○○是否即係證人李演詔所稱之「老大」或係乙○
    所稱之「董仔」，尚難遽認，前已述及。又前開12樓之3 係
    證人李演詔要證人甲○○代為承租，且告知甲○○承租該房
    屋係為便利伊與女友居住等情，業經證人甲○○迭於警詢、
    偵查及本院更(二)審審理時指證不移（見警卷第40頁、5091號
    卷第26至27頁、更(二)審卷第112 頁），並為證人李演詔自承
    在卷（見原審卷(二)第120 頁）；再該12樓之3 之鑰匙僅有1
    副，證人甲○○於承租房屋後，即將之交予李演詔之情，亦
    經證人甲○○於本院更(二)審證述明確（見更(二)審卷第113 頁
    、第117 頁）。參以證人李演詔於警詢陳稱：12樓之3 我及
    我老大有鑰匙能夠進入（見警卷第3 頁）；復於原審陳稱：
    12樓之3 的內的東西我不知道是何人拿過去的，但是丙○○
    「也有」這個房間的鑰匙等語（見原審卷(二)第120 頁），顯
    見12樓之3 之鑰匙於甲○○交付李演詔後，證人李演詔自身
    亦至少持有1 副（至於李演詔所持用者係甲○○所交付者，
    或係另行打造者則不論）。參以證人李演詔於警詢亦自陳：
    12樓之3 所查扣之毒品及槍械，是伊的老大大約2 個月前在
    高雄市○○路旁交給伊放進該處所的，這些改造槍械工具是
    老大交給伊保管的等語（見警卷第3 頁）；然其於原審竟翻
    異前詞，供稱：12樓之3 房屋內的東西我不知道是何人拿過
    去的等語（見原審卷(二)第120 頁）。則若12樓之3 房屋並非
    證人李演詔所欲承租，則證人李演詔就「究何人持有12樓之
    3 之鑰匙，及該處所內之物品是否『老大』所有，又係何人
    放置於該處所」等節，供詞何須一再反覆？是證人李演詔為
    此反覆之供述，係因為被告扛罪，抑意在脫免己責，實值存
    疑。是自難單憑證人李演詔此部分反覆之供述，即遽為該12
    樓之3 係被告要求李演詔承租，並進而為該處所內查扣之槍
    彈係被告所持有之認定。
  (四)91年5 月10日凌晨0 時10分許，被告曾帶同警方至高雄市○
    ○○路與修文街口處之草叢中查獲附表三所示之槍、彈等情
    ，前已述及。而證人李演詔於原審亦證稱：於12樓之3 查扣
    的海洛因、改造槍彈工具是被告丙○○所有，當天查扣的東
    西都是丙○○的，沒有我的東西。我亦不知有槍、彈置於林
    森四路、修成街口，因被告丙○○教我講那把槍是老大叫我
    保管的，他說這樣才可以交保等語（見原審卷(一)第80頁）。
    惟據證人李演詔於警詢供稱：警方所扣得九二貝瑞塔手槍及
    子彈7 發，是我老大2 個月前交給我保管，因我老大需要這
    把槍彈，2 、3 天前叫我拿去該處藏放，把槍放於面紙盒內
    ，置於保力龍箱內。丙○○為何知道我把槍彈藏放於高市○
    ○○路與修成街口旁空地是因我有告訴他云云；復於偵查中
    供稱：丙○○在91年5 月10日帶同警方在高市○○○路、修
    成街口旁空地起出貝瑞塔手槍1 支、子彈7 發是我大哥「阿
    川」交給我的；林森四路、修成街起出之貝瑞塔手槍是阿川
    的，他是在某日半夜在高市○○路上交給我的等語（見5091
    號卷第31頁、第54頁），明顯與其上揭於原審所述內容不符
    。參以被告是否即係證人李演詔所稱之「老大」並非無疑，
    前已述及，則證人李演詔嗣後所為不利於被告之供述，是否
    可信，自非無疑。況且，被告之所以知悉該處藏有槍彈，係
    因某日被告與李演詔、李証忠、林宏融等人一起喝酒時，因
    被告與李演詔發生口角，李演詔即當場誇口伊的老大有槍，
    並說出該藏放地點等情，業經被告於原審及本院更(二)審供陳
    在卷（見原審卷(一)第30頁、更(二)審卷第155 頁）。核與證人
    李証忠於原審證稱：喝酒當天，被告確實有與李演詔發生爭
    執，是林宏融他們架開，我當時已經喝醉了，所以我不清楚
    槍枝的事情（見原審卷(一)第30至32頁）；證人林宏融於原審
    結證稱：有一次，我與李演詔喝酒，後來被告丙○○回家，
    李演詔好像喝醉，就與被告丙○○吵架，李演詔就表示他老
    大有槍，放在家裏附近，要被告丙○○小心一點，至於放置
    槍枝地點是否有講，我不大清楚。當天還有我與李証忠在場
    ，李証忠已經醉了等語（見原審卷(一)第43頁），就斯時證人
    李演詔與被告是否曾發生口角，又渠雙方發生口角時，證人
    李演詔是否曾自誇其老大持有槍械，並說出該藏放地點等情
    節，互相吻合，是被告此部分所述，自應有相當可信之程度
    。再者，復參以當日警方執行搜索時，除12樓之3 外，並不
    知悉高雄市○○○路與修文街口處之草叢另藏有槍彈，此觀
    之證人即承辦員警黃瑞星於臺南高分院證述內容即明（見13
    32號卷第216 至217 頁、第220 頁）。依諸常情，如高雄市
    ○○○路與修文街口處之草叢內藏放之槍彈係被告所持有，
    則被告自無於警方完全未發覺其此部分之犯罪行為時，即冒
    暴露犯行之風險，將之告知警方，再周折嫁禍予證人李演詔
    之可能。是實難憑據證人李演詔前後不一之指證，及被告知
    悉高雄市○○○路與修文街口處之草叢內藏有槍彈，即遽為
    該槍彈必係被告所持有之認定。
  (五)再證人乙○於向「董仔」（即「老大」）購買毒品時，常以
    「董仔」所持用之門號0000000000號行動電話與「董仔」聯
    繫購毒事宜；而證人李演詔之老大，亦係以前開行動電話與
    李演詔聯絡之情，業經證人乙○、李演詔分別於原審及警詢
    證述綦詳（分別見原審卷(二)第126 頁、警卷第4 頁）。而經
    臺南高分院將上開行動電話使用者之聲音，函請調查局進行
    聲紋比對，結果判定與被告本人之音質相同，有調查局92年
    7 月24日調科參字第09200244780 號鑑定通知書附卷可參（
    見原審卷(一)第126 至127 頁）。經本院上訴審函詢以：依聲
    紋鑑定原理判定為「音質相同」，能否斷定即為同一人？一
    般人中音質相同者之比率有多高？又比對音質在相似百分85
    .5 、 百分之71.4的情況下，能否斷定是同一人？（見上訴
    審卷第58頁），調查局則函覆以：「由於每個人的發音器官
    （聲帶、聲道、唇、齒、舌、顎、口腔、鼻腔）形狀、大小
    結構不同，因此會發出其個人獨特的音質和腔調；本案比對
    聲紋特徵相似率（87.5% 與71%） 對照PSS 曲線圖屬音質相
    同區域，判定音質相同者極可能屬於同一人聲音，依據國外
    資料尚未發現兩人音質相同者」等語，有該局93年9 月14日
    調科參字第0930037500號函存卷可按。嗣經本院更(一)審再函
    詢：就同一人聲音音質之判定，其聲紋特徵相似率是否須達
    百分之百？又何種相似率可達相當之客觀性，而得確認係屬
    同一人聲音？（見更(一)審卷第70頁），該局則函以：「學理
    上，雖然每個人的發音器官如聲帶、聲帶及口腔、內唇、齒
    、舌、顎等形狀、大小結構不同，因此會發出其個人獨特的
    音質和腔調；但由於聲音受到發聲者錄音當下的心理及生理
    單一因素或交互作用影響（如情緒亢奮激動、心情愉悅鬱抑
    、表情平靜緊張、生病、饑餓、剛睡醒或刻意裝腔變調等情
    形），再加上錄音環境安靜與否、錄音器材品質好壞、錄音
    技術良窳等變數，即使同一人其聲紋特徵亦無法完全達到百
    分之百的相同。基於前述主客觀因素，美國聲紋鑑定專家To
    -si 博士就聲紋鑑定原理及方法經長達10餘年之研究，以1
    萬5,000 多人為實驗對象，科學地歸納出一客觀研究結論：
    參照PSS Curve 統計圖，若兩者語音特徵相似率高於70% 以
    上者，判定為「音質相同」，即兩者聲音極可能出自同一人
    ；介於40%-70% 間者，判定為「無法研判」；低於40% 以下
    者，判定為「音質不同」，即兩者聲音非出自同一人。本局
    聲紋鑑定原理及方法，係依照每個人所發聲音之共振峰頻譜
    經美國KAY 公司Multi-Speech聲紋儀進行聲紋特徵分析比對
    ，再統計錄音證物與當事人聲紋特徵相似率後，參照PSS Cu
    -rve統計圖來決定是否為同一人聲音音質」，有該局96年11
    月27日調科參字第09600511740 號函附卷可稽（見更(一)審卷
    第71至72頁）。則依調查局前開復函內容可知，經聲紋鑑定
    原理判定為音質相同者，於統計學上雖極有可能係屬於同一
    人之聲音，然並不排除否定之可能性（亦即依PSS Curve 統
    計圖，雖若兩者語音特徵相似率高於百分之70以上者，即判
    定為音質相同，然因並非語音相似率須達於百分百始判定為
    音質相同，是於百分之70至百分之百間，自尚有百分之30之
    否定可能性無法排除）。本院復審酌被告為聲紋鑑定時，其
    比對語句為「這樣你回來你回來」、「可以他說可以嗎」2
    句，其中「這樣你回來你回來」此語句，8 字有1 字音質不
    符；而「可以他說可以嗎」此語句，則7 字有2 字音質不符
    ，有調查局92年8 月20日調科參字第09200282150 號函檢送
    被告聲紋比對鑑定資料存卷可參（見原審卷(一)第143 至146
    頁），則於比對語句僅2 句共15字之低樣本，且誤差率亦分
    別達百分之12.5及百分之28.6之情況下，容難遽認此份聲紋
    鑑定業已達相當程度之客觀性、準確性，並進而執之為科處
    被告販賣第一、二級毒品重典之依據。
六、被告是否即係證人李演詔所指證之販賣第一、二級毒品海洛
    因及安非他命，並持有附表二、三所示槍彈之「老大」，既
    證人李演詔前後證述不一而難遽信；而被告雖主動帶同警方
    前往高雄市○○○路與修文街口處之草叢內起獲附表三所示
    之槍彈，然尚難據之即為該槍彈必係被告所持有之認定；又
    經比對「老大」與被告之聲紋，雖就比對語句之音質各有百
    分85.5及百分之71.4之相似性，然此次鑑定之比對語句既僅
    2 句共15字之低樣本，且誤差率亦分別達百分之12.5及百分
    之28.6，而難遽認此份聲紋鑑定業已達相當程度之客觀性、
    準確性，既均如上述，則被告是否確有前揭被訴之販賣第一
    、二級毒品及持有槍彈之犯行，自仍存有可疑之處，是檢察
    官所舉之證據，實尚未達通常一般之人均不致有所懷疑，而
    得確信其為真實之程度。此外，本院復查無其他積極證據足
    以證明被告有何前開被訴之犯行，其犯罪自屬不能證明，依
    諸前揭刑事訴訟法第301 第1 項之規定，自應為被告無罪之
    諭知。
七、原審未察，遽為被告有罪之判決，尚有未合。被告上訴意旨
    否認犯罪，執此指摘原判決此部分不當，為有理由，自應由
    本院將之撤銷，另為被告無罪之判決。
、原同案被告李証忠部分，已經本院上訴審為無罪判決確定，
    茲不再論列。
據上論結，應依刑事訴訟法第369 條第1 項前段、第364 條、第
301 第1 項，判決如主文。
本案經檢察官張金塗到庭執行職務。
中    華    民    國    98    年    4     月    8     日
                  刑事第一庭    審判長法  官  翁慶珍
                                      法  官  莊崑山
                                      法  官  徐美麗
以上正本證明與原本無異。
檢察官如不服本判決應於收受本判決後10日內向本院提出上訴書
狀，其未敘述上訴理由者，並得於提起上訴後10日內向本院補提
理由書狀（均須按他造當事人之人數附繕本）「切勿逕送上級法
院」。
中    華    民    國    98    年    4     月    8     日
                                      書記官  賴梅琴
附表一（於28樓之1查獲之物）：
┌──┬───────────┬───────┬────────────┐
│編號│扣        案        物│ 數    量     │備    註                │
├──┼───────────┼───────┼────────────┤
│1   │第一級毒品海洛因      │  2包         │與附表二編號1 毒品海洛因│
│    │                      │              │合計淨重為55.53 公克（包│
│    │                      │              │裝重合計2.72公克，純質淨│
│    │                      │              │重38.27 公克）          │
├──┼───────────┼───────┼────────────┤
│2   │第二級毒品安非他命    │  7包         │與附表二編號2 毒品安非他│
│    │                      │              │合計驗餘淨重為661.63公克│
├──┼───────────┼───────┼────────────┤
│3   │第二級毒品MDMA        │  375粒       │起訴書誤載為380 粒，為原│
│    │                      │              │同案被告李証忠所有      │
├──┼───────────┼───────┼────────────┤
│4   │第三級毒品K他命       │ 16粒         │為原同案被告李証忠所有  │
├──┼───────────┼───────┼────────────┤
│5   │改造手槍半成品        │ 4支          │無殺傷力                │
├──┼───────────┼───────┼────────────┤
│6   │彈匣                  │ 9個          │其中2個為甲○○所有     │
├──┼───────────┼───────┼────────────┤
│8   │彈殼                  │ 7個          │                        │
├──┼───────────┼───────┼────────────┤
│8   │彈簧                  │ 2條          │                        │
├──┼───────────┼───────┼────────────┤
│9   │砂輪機                │ 1臺          │                        │
├──┼───────────┼───────┼────────────┤
│10  │研磨機                │ 2臺          │                        │
├──┼───────────┼───────┼────────────┤
│11  │毛線面罩              │ 3個          │                        │
├──┼───────────┼───────┼────────────┤
│12  │棉質手套              │ 7個          │                        │
├──┼───────────┼───────┼────────────┤
│13  │開山刀                │ 1把          │                        │
├──┼───────────┼───────┼────────────┤
│14  │電擊棒                │ 1支          │                        │
├──┼───────────┼───────┼────────────┤
│15  │雙截棍                │ 1支          │                        │
├──┼───────────┼───────┼────────────┤
│16  │吸管分裝勺            │ 1支          │                        │
├──┼───────────┼───────┼────────────┤
│17  │夾鏈袋                │ 1大包        │                        │
├──┼───────────┼───────┼────────────┤
│18  │鐵槌                  │ 1支          │                        │
├──┼───────────┼───────┼────────────┤
│18  │無線電                │ 2具          │                        │
├──┼───────────┼───────┼────────────┤
│20  │槍套                  │ 2付          │                        │
├──┼───────────┼───────┼────────────┤
│21  │空膠囊                │ 4包          │                        │
├──┼───────────┼───────┼────────────┤
│22  │帳簿                  │ 1本          │                        │
├──┼───────────┼───────┼────────────┤
│23  │手機                  │ 3支          │0000000000、0000000000  │
│    │                      │              │（以上均為李演詔使用），│
│    │                      │              │0000000000（此為林宏融所│
│    │                      │              │有）                    │
├──┼───────────┼───────┼────────────┤
│24  │劉正祺身分證          │ 1張          │                        │
├──┼───────────┼───────┼────────────┤
│25  │劉正祺本票            │ 1本          │                        │
├──┼───────────┼───────┼────────────┤
│26  │劉正祺借據            │ 1張          │                        │
├──┼───────────┼───────┼────────────┤
│27  │小廣告貼紙            │ 1疊          │                        │
├──┼───────────┼───────┼────────────┤
│28  │手銬                  │ 2副          │                        │
└──┴───────────┴───────┴────────────┘
附表二（於12樓之3查獲之物）：
┌──┬───────────┬──────┬─────────────┐
│編號│扣        案        物│ 數    量   │ 備    註                 │
├──┼───────────┼──────┼─────────────┤
│1   │第一級毒品海洛因      │ 2包        │ 同附表一編號1 備註       │
│    │                      │            │                          │
├──┼───────────┼──────┼─────────────┤
│2   │第二級毒品安非他命    │ 4大包      │ 同附表一編號2 備註       │
│    │                      │            │                          │
├──┼───────────┼──────┼─────────────┤
│3   │改造手槍              │ 2支        │ 槍枝編號：0000000000、   │
│    │                      │            │ 0000000000號             │
├──┼───────────┼──────┼─────────────┤
│4   │制式子彈              │ 15顆       │                          │
├──┼───────────┼──────┼─────────────┤
│5   │彈匣                  │ 2個        │                          │
├──┼───────────┼──────┼─────────────┤
│6   │改造子彈（無殺傷力）  │ 5顆        │                          │
├──┼───────────┼──────┼─────────────┤
│7   │改造子彈彈殼          │ 11顆       │                          │
├──┼───────────┼──────┼─────────────┤
│8   │改造子彈彈頭          │ 5個        │                          │
├──┼───────────┼──────┼─────────────┤
│9   │改造槍管              │ 2支        │                          │
├──┼───────────┼──────┼─────────────┤
│10  │通槍條                │ 1支        │                          │
├──┼───────────┼──────┼─────────────┤
│11  │彈簧                  │ 20條       │                          │
├──┼───────────┼──────┼─────────────┤
│12  │底火                  │ 1盒        │                          │
├──┼───────────┼──────┼─────────────┤
│13  │槍柄護木              │ 4片        │                          │
├──┼───────────┼──────┼─────────────┤
│14  │鑿子                  │ 1支        │                          │
├──┼───────────┼──────┼─────────────┤
│15  │老虎鉗                │ 1支        │                          │
├──┼───────────┼──────┼─────────────┤
│16  │板手                  │ 4支        │                          │
├──┼───────────┼──────┼─────────────┤
│17  │銼刀                  │ 5支        │                          │
├──┼───────────┼──────┼─────────────┤
│18  │尖嘴鉗                │ 1支        │                          │
├──┼───────────┼──────┼─────────────┤
│19  │美工刀                │ 3支        │                          │
├──┼───────────┼──────┼─────────────┤
│20  │吸管分裝杓            │ 1支        │                          │
├──┼───────────┼──────┼─────────────┤
│21  │乾燥機                │ 1台        │                          │
├──┼───────────┼──────┼─────────────┤
│22  │夾鍊袋                │ 5大包      │                          │
├──┼───────────┼──────┼─────────────┤
│23  │凱達麻醉劑空瓶        │ 數千瓶     │                          │
├──┼───────────┼──────┼─────────────┤
│24  │租賃契約              │ 1本        │                          │
├──┼───────────┼──────┼─────────────┤
│25  │電子秤                │ 3臺        │                          │
├──┼───────────┼──────┼─────────────┤
│26  │紙箱採樣              │ 1張        │                          │
└──┴───────────┴──────┴─────────────┘
附表三（於高雄市○○○路與修文街口處草叢查獲之物）：
┌──┬───────────┬──────┬─────────────┐
│編號│扣        案        物│ 數    量   │ 備    註                 │
├──┼───────────┼──────┼─────────────┤
│1   │改造手槍              │ 1支        │ 槍枝編號：0000000000號   │
├──┼───────────┼──────┼─────────────┤
│2   │制式子彈              │ 7顆        │                          │
├──┼───────────┼──────┼─────────────┤
│3   │彈匣                  │ 1個        │                          │
└──┴───────────┴──────┴─────────────┘


司法院資訊處製作；財團法人民間司法改革基金會備份。
